【裁判字號】    98,訴,681
【裁判日期】    980330
【裁判案由】    侵權行為損害賠償
【裁判全文】
臺灣板橋地方法院民事裁定               98年度訴字第681號
原      告  甲○○
被      告  乙○○
上列當事人間因侵權行為損害賠償案件，原告提起附帶民事訴訟
請求侵權行為損害賠償事件，經本院刑事庭裁定移送前來，本院
裁定如下：
    主  文
原告之訴及假執行之聲請均駁回。
訴訟費用由原告負擔。
    理  由
一、按調解經法院核定後，當事人就該事件不得再行起訴、告訴
    或自訴。經法院核定之民事調解，與民事確定判決有同一之
    效力；經法院核定之刑事調解，以給付金錢或其他代替物或
    有價證券之一定數量為標的者，其調解書得為執行名義。鄉
    鎮市調解條例第27條定有明文。又依民事訴訟法第249 條第
    1 項第7 款規定：「原告之訴，有左列各款情形之一者，法
    院應以裁定駁回之。但其情形可以補正者，審判長應定期間
    先命補正……七、起訴違背第253 條、第263 條第2 項之規
    定，或其訴訟標的為確定判決之效力所及者。」而該款規定
    事項當事人無從補正，故審判長無庸定期間命補正，合先敘
    明。次按，經法院核定之鄉鎮市調解委員會之民事調解，與
    確定判決有同一之效力，凡確定判決所能生之既判力及執行
    力，調解書皆得有之，當事人不得就該法律關係更行起訴。
    而確定判決所生之既判力，除當事人就確定終局判決經裁判
    之訴訟標的法律關係，不得更行起訴或為相反之主張外，法
    院亦不得為與確定判決意旨相反之裁判。否則將使同一紛爭
    再燃，即無以維持法之安定，及保障當事人權利、維護私法
    秩序，無法達成裁判之強制性、終局性解決紛爭之目的。
二、經查，原告起訴以被告於民國96年9 月28日22時50分許，駕
    駛車號DB-8590 號自用小客車，與原告所騎乘車號CIE-638
    號重型機車發生碰撞，致原告受有右肱骨骨折等傷害，爰依
    侵權行為損害賠償請求權之法律關係，請求被告給付原告新
    台幣（下同）0000000 元，及自96年9 月28日起至清償日止
    ，按週年利率5%計算之利息。惟兩造關於上開車禍事故，業
    經台北縣蘆洲市調解委員會於98年1 月13日成立調解，並經
    本院於98年2 月9 日核定在案。其調解條件為：「一、相對
    人（乙○○、楊琮棓）願賠償聲請人（甲○○）修車費及醫
    藥費新台幣（下同）貳拾伍萬元正，調解成立當場給付壹拾
    萬元正，不另掣據。二、餘款壹拾伍萬元分6 期給付，自98
    年2 月起至7 月止，每月7 日給付貳萬伍仟元，由聲請人匯
    入永豐銀行城中分行00000000000000號甲○○帳戶。三、以
    上分期給付，如有一期未付視為全部到期。四、雙方願拋棄
    本案其餘請求權。」，有卷附台北縣蘆洲市公所98年2 月18
    日北縣蘆民字第0980004351號函及檢附之台北縣蘆洲市調解
    委員會調解書98年民調字第20號調解書影本乙件可稽，揆諸
    上開說明，本調解書即生與確定判決同一之效力，自堪予認
    定。而原告於起訴再對被告請求侵權行為損害賠償，因與系
    爭調解書之當事人相同，訴訟標的相同，其訴之聲明復可以
    代用，其訴應已為確定判決效力所及。依上開說明，原告之
    訴自不合法。爰依民事訴訟法第249 條第1 項第7 款規定，
    以裁定駁回之。
三、據上論結，原告之訴為不合法，依民事訴訟法第249 條第1
    項第7 款、第95條、第78條裁定如主文。
中    華    民    國    98    年    3     月    30    日
                  民事第三庭    法  官  張紫能
以上正本係照原本作成
如對本裁定抗告須於裁定送達後10日內向本院提出抗告狀，並應
繳納抗告費新台幣1,000元整。
中    華    民    國    98    年    3     月    30    日
                            書記官  華海珍


司法院資訊處製作；財團法人民間司法改革基金會備份。
